臺灣高等法院民事判決
109年度上易字第1304號
上  訴  人  張義照  
            張黃碧娥
共      同
訴訟代理人  陳冠宇律師
被  上訴人  游王錦貎
訴訟代理人  邱清銜律師
複  代理人  游淑琄律師
上列當事人間第三人異議之訴事件，上訴人對於中華民國109年8
月31日臺灣桃園地方法院第一審判決（109年度訴字第1097號）
提起上訴，本院於110年5月4日言詞辯論終結，判決如下：
    主      文
上訴駁回。
第二審訴訟費用由上訴人負擔。 
    事實及理由
一、上訴人主張：伊等之子即執行債務人張志騰於民國105年4月
    14日與被上訴人就門牌桃園市○○區○○○街00號房屋（下稱系
    爭房屋）及坐落基地（與系爭房屋合稱系爭房地）簽訂買賣
    契約，並於同年5月2日移轉系爭房地所有權予被上訴人。張
    志騰另於同年4月30日與被上訴人簽訂租賃契約（下稱系爭
    租約），被上訴人同意張志騰及其妻陳莉蓁、伊等均可使用
    系爭房屋。詎被上訴人以張志騰未依期給付租金為由終止系
    爭租約，並訴請張志騰、陳莉蓁遷出系爭房屋，經原法院10
    8年度桃訴字第7號判決被上訴人勝訴確定（下稱第7號判決
    或系爭執行名義），被上訴人乃執以聲請原法院109 年度司
    執字第8902號強制執行事件（下稱系爭執行事件），請求張
    志騰及陳莉蓁遷讓系爭房屋。惟伊等自101年即居住系爭房
    屋，既非系爭執行事件之當事人，且兩造間就系爭房屋存有
    使用借貸關係，自有足以排除強制執行之權利。爰依強制執
    行法第15條規定，求為命撤銷系爭執行事件就系爭房屋所為
    強制執行程序之判決（原審為上訴人敗訴之判決，上訴人不
    服，提起上訴）。上訴聲明：㈠原判決廢棄。㈡系爭執行事件
    對於系爭房屋之強制執行程序應予撤銷。
二、被上訴人則以：上訴人並未設籍於系爭房屋，難認有居住系
    爭房屋事實。伊未與上訴人就系爭房屋成立使用借貸契約，
    上訴人僅為張志騰之占有輔助人。縱上訴人為直接或間接占
    有人，亦非屬強制執行法第15條就執行標的物有足以排除強
    制執行之權利等語，資為抗辯。答辯聲明：上訴駁回。
三、按強制執行法第15條所謂就執行標的物有足以排除強制執行
    之權利者，係指對於執行標的物有所有權、典權、留置權、
    質權存在情形之一者而言。占有，依民法第940 條之規定，
    不過對於物有事實上管領之力，並不包含在內（最高法院44
    年台上字第721號、89年度台上字第1101號判決參照）。查
    系爭房屋原所有人張志騰將系爭房地出售予被上訴人後，向
    被上訴人承租系爭房屋，每月租金新臺幣（下同）1萬5,000
    元，其妻陳莉蓁為連帶保證人，嗣張志騰積欠租金9萬元，
    經被上訴人終止系爭租約，並取得系爭執行名義聲請系爭執
    行事件，有系爭執行名義在卷可稽（見本院卷第95至103頁
    ），並經本院職權調閱第7號遷讓房屋卷宗、系爭執行事件
    卷宗查明屬實。上訴人主張其得據以排除強制執行之權利，
    無非係基於伊等自101年起即占有系爭房屋，及系爭租約所
    生對系爭房屋之占有使用權，然縱使上訴人為系爭房屋之占
    有人，依上說明，並非強制執行法第15條所指就執行標的物
    有足以排除強制執行之權利。又上訴人就兩造間對於系爭房
    屋存有使用借貸乙節，並未舉證以實其說，則其訴請撤銷系
    爭執行事件就系爭房屋之執行程序，要屬無據。
四、綜上所述，上訴人依強制執行法第15條規定，請求撤銷系爭
    執行事件對於系爭房屋之強制執行程序，非屬正當，不應准
    許。從而原審所為上訴人敗訴之判決，並無不合。上訴論旨
    指摘原判決不當，求予廢棄改判，為無理由，應駁回其上訴
    。又本件事證已臻明確，兩造其餘攻擊或防禦方法及所用之
    證據，經本院斟酌後，認為均不足以影響本判決之結果，爰
    不逐一論列，附此敘明。
五、據上論結，本件上訴為無理由，爰判決如主文。 　　
中　　華　　民　　國　　110 　年　　5 　　月　　18　　日
                  民事第七庭
                      審判長法  官  李昆霖
                            法  官  譚德周
                            法  官  王育珍
正本係照原本作成。
不得上訴。
中　　華　　民　　國　　110 　年　　5 　　月　　18　　日

  　　　　　　　　　　　　　書記官  簡曉君